臺灣高等法院臺南分院刑事判決
　　　上　訴　人　台灣嘉義地法院檢察署檢察官
　　　上　訴　人
　　　即　被　告　丙　○　○
　　　右　一　人
　　　選任辯護人　劉　　意　律師
右上訴人因被告偽造文書等案件，不服臺灣嘉義地方法院八十八年度訴字第五四四號
中華民國九十一年一月十一日第一審判決（起訴案號：臺灣嘉義地方法院檢察署八十
八年度偵字第一０三四號），提起上訴，經最高法院第一次發回，本院判決如左：
      主      文
原判決撤銷。
乙○○、丙○○共同行使偽造公文書，足以生損害於公眾及他人，各處有期徒刑壹年
貳月。
偽造林茂瑞名義繳銷之汽車新領牌照登記書上之「繳銷」印文、交通部公路總局嘉義
區監理所核發牌照日期章、審核章、繳費章印文、工務員「廖銘勳」、「許展華」、
「雇員張兆裕」之職章印文、「林茂瑞」印文、李王興名義汽車新領牌照登記書上偽
造之「李王興」印文、汽（機）車過戶申請登記單上偽造之「李王興」印文、「林茂
瑞」印文及署押暨偽造上開印文之各個印章，均沒收。
      事      實
一、乙○○、丙○○為叔侄關係，緣有不詳姓名年籍之男子所持有之自小客車（稱為
    Ｃ車，即吳明昌所有Ａ車的車身，拼裝不詳姓名之人所有Ｂ車的引擎，及懸掛無
    車籍資料真正之ＶＱ—四四０六號車牌，詳如附表一所示），原係吳明昌（嗣改
    名甲○○）所有，以富源記企業股份有限公司（以下簡稱富源記公司）登記為車
    主之車牌號碼八五八──三七六九號、引擎號碼一七九六八—一二—０五三四九
    六號、車身號碼ＷＤＢ0000000Ａ四二三四五四號之白色賓士牌五六０Ｓ
    ＥＬ型自小客車（此稱為Ａ車，係總代理商所進口，當時價格約新台幣（下同）
    四百餘萬元），前於民國（下同）七十七年十一月十八日，在嘉義市○○街二十
    二巷二十五號吳明昌住處之車庫內失竊，之後Ａ車之車身被拼裝同廠牌同型式自
    小客車之00000000000000號引擎（下稱為Ｂ車，原車身號碼為0
    000000Ａ四六九九五九號，七十八年三月出廠，並非總代理商所進口，無
    從查知原車主及原車牌號碼），及懸掛ＶＱ—四四０六號車牌（查係屬真牌，惟
    台灣省公路局嘉義區監理所（以下簡稱嘉義監理所）查無列管之車籍資料），係
    來路不明的贓車。丙○○明知Ｃ車（即Ａ車的車身、Ｂ車的引擎及ＶＱ—四四０
    六號車牌）係來路不明的贓車，丙○○於七十八年五、六月間某日，以僅給付顯
    不相當之低價三十萬元買受，乙○○亦明知該車係贓車，竟予以收受停置在嘉義
    縣水上鄉水上村外林二十之二號旁之空地。
二、嗣因Ｃ車已經被申報失竊，無法使用原來的車牌及引擎號碼，丙○○、乙○○二
    人為防止原車主追索贓車，並偽造該車的車牌資料，冒領新車牌，乃基於共同行
    使偽造車籍資料套用在前揭贓車之犯意聯絡，利用當時監理所之北、中、南部車
    籍電腦資料未連線及繳銷牌照重新領牌不須驗車的機會，先委由不知情之人偽刻
    嘉義監理所之「繳銷」字樣戳章、審核合格圓戳章、收費圓戳章、嘉義監理所「
    工務員廖銘勳」、「工務員許展華」、「雇員張兆裕」之職章及乙○○之二哥「
    林茂瑞」之印章，推由乙○○於七十九年九月間某日，在「汽車新領牌照登記書
    」蓋用上開偽造之戳章及印章，並將贓車之車主偽造為「林茂瑞」（即乙○○之
    二哥），發照日期偽填為「七十九年九月七日」，車牌號碼則偽造為「八四七—
    三四三六號」（原係福特六和型式ＧＲＡＮＡＤＡ之車牌號碼，原車牌係八二一
    ──二八六八號，於七十九年九月十七日新領八四七──三四三六號車牌），偽
    造該贓車在嘉義監理所業已繳銷之「汽車新領牌照登記書」公文書，將贓車（賓
    士車）的車籍資料嫁接為他車（福特車）之車主「林茂瑞」、車牌「八四七──
    三四三六號」，伺機放在嘉義監理所之聲請窗口，使不知情之承辦人員放入資料
    室，使丙○○所購得之賓士牌Ｃ車先有八四七──三四三六號新車牌之車籍資料
    可使用。
三、丙○○、乙○○二人為矇領車號九六二—六二五三號之新牌照，再於八十年三月
    六日先向嘉義監理所，以車主林茂瑞名義，聲請將八四七──三四三六號福特六
    合型式ＧＲＡＮＡＤＡ之自小客車「停駛」，再於八十年三月二十六日向嘉義監
    理所，以車主林茂瑞名義，聲請將上開福特六合型式ＧＲＡＮＡＤＡ自小客車之
    「車牌及行照交回」，之後再委由不知情之人再偽刻「李王興」（戶籍資料查無
    此人）之印章，偽造「李王興」、「林茂瑞」之署押及蓋用「李王興」印章及前
    所偽刻之「林茂瑞」印章於汽（機車）過戶申請登記單上，偽造「汽機車過戶聲
    請單」私文書，於八十年四月二十日持向高雄監理所旗山監理站（下稱旗山監理
    站）聲請該贓車之「過戶」，經嘉義監理所於八十年四月十一日將前開偽造之「
    新領牌照登記書」移入旗山監理站，使旗山監理站承辦審核員於八十年四月二十
    三日，審核不實之原始新領牌照登記書與新領牌照登記書之車籍資料符合後，即
    在其職務上所掌管之新領牌照登記書上編製登載新車牌號碼「九六二──六二五
    三號」，並蓋用審核員職名章及機關審核章，同時在原始新領牌照登記書上，蓋
    用「車輛證件審核章」，登載作為消號之用，證明該車已重領，據以核發新牌照
    九六二──六二五三號，並將上開贓車過戶予「李王興」，足以生損害於監理機
    關對車輛管理之正確性及吳明昌、林茂瑞、廖銘勳、許展華、張兆裕、「李王興
    」等人，嗣於八十一年七月間，前開不詳姓名之人將ＶＱ—四四０六號真車牌交
    給丙○○懸掛於Ｃ車上。為警於八十七年九月七日下午三時許，在嘉義縣水上鄉
    水上村外林二十之二號處查獲上開Ｃ車（即Ａ車的車身，拼裝Ｂ車的引擎及懸掛
    ＶＱ—四四０六號真車牌），因而獲悉上情。
四、案經被害人吳明昌訴由嘉義縣警察局水上分局報請臺灣嘉義地方法院檢察署檢察
    官偵查起訴。
      理      由
一、訊據上訴人即被告乙○○及丙○○固坦承二人為叔侄關係，林茂瑞為乙○○之二
    哥，有於七十三年至七十九年間承租吳明昌在嘉義市○○路三百六十二號房子經
    營凡爾賽攝影禮服名店，查獲之上開贓車都放在乙○○的空地上等情，惟均矢口
    否認有右揭贓物、行使偽造文書等之犯行，被告丙○○辯稱：「前開車輛係伊以
    一百萬元（嗣又改稱一百五十萬元）向「李王興」買受，先付三十萬元，尾款於
    「李王興」交付車籍資料、行車執照後再給付，因「李王興」未依約交付車籍資
    料、行車執照，故迄未交付尾款，過約二年「李王興」始持交ＶＱ—四四０六號
    車牌予伊懸掛於車上，伊不知係贓車，伊手上剛好有一台林茂瑞要報廢的車子，
    伊請李王興順便去辦，不知道什麼原因把車子辦到林茂瑞的名下，車子沒有開都
    放在乙○○的空地上，警員查獲後，伊有去發動車子，準備吃完東西再開」等情
    ；被告乙○○則辯稱：「伊不知道這部車子是房東的車子，伊不認識李王興，八
    十三年以後才去大陸上海，僅借空地與丙○○停放上開車輛，其他均不知情，車
    籍資料不是伊的筆跡，伊有送林茂瑞一部舊的福特千里馬，因開了沒多久不能開
    ，所以要報廢掉」等情。
二、經查：
（一）本件被查獲自小客車的原車（即Ａ車，於七十年七月生產，並經由總代理商進
      口）原係告訴人吳明昌以其父吳振忠所經營富源記企業股份有限公司（下稱富
      源公司）的名義所購買，於七十七年十月一日登記掛牌，引擎號碼一七六八—
      一二—０五三四九六號、車身號碼ＷＤＢ0000000Ａ四二三四五四號，
      車牌號碼八五八—三七六九號，已於七十七年十一月十八日，在嘉義市○○街
      二十二巷失竊等情，已經告訴人吳明昌指訴明確，且有訂購合約書二紙、交車
      證明、統一發票、汽車新領牌照登記書、動產抵押契約書、嘉義監理所雲林監
      理站簡復表、汽車車籍查詢資料各一紙及嘉義市警察局第一分局九十三年八月
      五日嘉市警一刑字第０九三００三三六五八號函附車輛竊盜、車牌遺失資料個
      別查詢報表在卷可稽（本院卷二第二十頁至第三十三頁），可以認定。又Ａ車
      失竊後，嗣於八十七年九月七日，經警在嘉義縣水上鄉水上村外林二十之二號
      處查獲時，除車身未變外，引擎已被Ｂ車之引擎所拼裝，並改掛ＶＱ—四四０
      六號之車牌，有認領保管書一紙（警卷第十五頁）、台灣戴姆勒克萊斯勒股份
      有限公司（下稱克萊斯勒公司）九十三年四月八日九三戴克法字第００八號函
      （本院卷一第二三０頁）、嘉義縣警察局九十三年四月二十一日嘉縣警刑鍵字
      第０九三００三一七二五號之引擎號碼鑑定函及Ｃ車照片（本院卷一第二四七
      頁以下），亦可認定（詳如附表一所示）。是本件查獲之Ｃ車小客車係來路不
      明之贓車至明，只是上開告訴人吳明昌所有之Ａ車，失竊後竟然遭移去引擎，
      再拼裝不詳人所有之同廠牌同型式之Ｂ車引擎（此車於七十八年三月生產，但
      並非經由總代理商進口），如此竊車之人必須同時竊取Ａ車、Ｂ車兩輛同廠牌
      同型式的自小客車，但是又未直接更改引擎號碼，反而拼裝他車之引擎，其目
      的何在？實在令人起疑。又查扣Ｃ車上之Ｂ車引擎號，其本身的引擎號碼雖未
      被變更，但是該號碼之後新增有「ε９０」三個不清楚的數字，一望而知其引
      擎號碼有問題，則此車又如何轉手出售？再看查扣Ｃ車上之Ｂ車引擎號碼卻一
      直被用來聲請新牌照（即由原八四七──三四三六號變更為新九六二──六二
      五三號，見原審卷第八十八頁以下交通部公路局高雄區監理所旗山監理站函，
      詳如後述），顯然有人仍企圖為扣案的Ｃ車（拼裝Ｂ車引擎）聲請新牌照，若
      不知Ｃ車及其上Ｂ車引擎號碼，如何能以該引擎號碼聲請新牌照？但是為何已
      經為Ｃ車聲請新牌照九六二──六二五三號，又棄而未用，反而懸掛並無任何
      登記資料的ＶＱ—四四０六號真車牌？所聲請的九六二──六二五三號新車牌
      ，既然登記為Ｂ車的引擎號碼，若無Ａ車上所拼裝Ｂ車引擎，則相關車籍資料
      及九六二──六二五三號車牌，就毫無實益。凡此顯示本件失竊之Ａ車拼裝Ｂ
      車的引擎及懸掛無車籍資料的ＶＱ—四四０六號車牌，又以Ｂ車的引擎號碼聲
      請九六一──六二五三號車牌，如此不辭辛勞，必是有所圖，極有可能只是未
      能成功而已，而既是失竊車輛，又是換引擎、又是換牌照、又是變更引擎號碼
      ，除了想使失竊之非法贓車合法化外，實在沒有任何其他可能性。被告二人與
      本件查扣失竊之Ｃ車關係密切，被告丙○○與該車的關係更長達九年之久（詳
      如後述），該車又長期停置被告乙○○的土地上，與一般人在不知情下購買贓
      車及收受贓車的情形不同，當然非常可疑。本Ｃ件扣案的贓車Ｃ車（拼裝Ｂ車
      引擎、懸掛無車籍資料之ＶＱ—四四０六號車牌）既停置在被告乙○○所有的
      土地上，被告丙○○也供稱該車是其所購買，自應先明被告丙○○購買該車的
      過程，以及該車為何停放在乙○○的土地上。
（二）被告丙○○辯稱：「前開查扣車輛係伊於於八十年間，以一百五十萬元向「李
      王興」買受，先付三十萬元，尾款於「李王興」交付車籍資料、行車執照後再
      給付，因「李王興」未依約交付車籍資料、行車執照，故迄未交付尾款，過約
      二年「李王興」始持交ＶＱ—四四０六號車牌予伊懸掛於車上，伊不知係贓車
      」等情。惟查：
    １關於被告丙○○【何時】購買扣案之Ｃ車？
      被告丙○○於警訊、偵查及一審法院訊問時都供稱：「這車（指扣案之Ｃ車）
      距今已有十年」、「九至十年買的」、「該車大概是十年前買的」等情（警卷
      第六頁背面、偵查卷第十八頁背面、一審卷第四十二頁），其多次在警、偵、
      審供詞一致，應是其自己的自白供述，自有證據能力，且供述內容都相同，有
      相當高的可信度。但是，被告丙○○嗣後又改稱：「其應該在八十年左右購買
      該扣案之Ｃ車，正確時間我不記得，太久了」等情（原審卷第七十四頁）究竟
      被告丙○○不同的自白供述，何者為事實經過？
    (1)首先，以扣案之Ｃ車於八十七年九月七日遭警查時獲起算，回溯至告訴人所有
      之【Ａ車】於七十七年十一月十八日失竊為止，期間也是【十年之久】（詳如
      附表二所示），是被告丙○○之前所供稱：「其於九至十年前購買該車」等情
      ，符合告訴人失竊Ａ車的事實，並無矛盾。
    (2)又扣案贓車之Ｃ車係由Ａ車的車身拼裝Ｂ車的引擎及懸掛ＶＱ—四四０六號車
      牌所組成，而與Ａ車同廠牌同型式的【Ｂ車】係於「七十八年三月」出廠，且
      非總代理商所進口，並無國內的車籍資料（本院卷一第二三０頁台灣戴姆勒克
      萊斯勒股份有限公司函，詳如後述），既然扣案贓車之車Ｃ車是拼裝Ｂ車的引
      擎，其「拼裝的時間」應該在Ｂ車的出廠時間以後，也就是「七十七年三月」
      以後。
    (3)以扣案贓車Ｃ車之Ａ車的車身而言，Ａ車於七十七年七月出廠，嗣於同年十月
      一日掛牌的情形（詳如後述），賓士車從出廠到運至我國，大約需要二至三個
      月的時間，因此，扣案贓車Ｃ車所拼裝之Ｂ車的引擎，應該是在【七十八年五
      、六月間】，以此時間計算被告丙○○取得贓車Ｃ車（即Ａ車的車身、Ｂ車的
      引擎及ＶＱ—四四０六號車牌）比較符合情理，是被告自「七十八年五、六月
      」間購買扣案贓車Ｃ車起算，至「八十七年九月七日」為警查獲時止，【大約
      也有九年】，與被告丙○○自白其購買該扣案Ｃ車【大約九至十年】等情，仍
      無矛盾，是被告丙○○上開自白購車時間的內容，雖然並不精確，但是，其最
      先的自白內容與事實符合，可以採信，是被告丙○○應該是在七十八年五、六
      月間購買該扣案之Ｃ車。
    (4)被告丙○○嗣於原審法院八十九年六月十六日訊問時始改稱：「應該是在【八
      十年左右】向李王興買這部車，正確時間我不記得，太久了」等情（原審卷第
      七十四頁），此可能是因為該贓車Ｃ車上所拼裝之【Ｂ車引擎號碼資料】，於
      「八十年四月間」被人偽造【新領牌照登記書】聲請新的九六二──六二五三
      號牌照有關，而上開九六二──六二五三號車牌（原係登記被告乙○○之二哥
      林茂瑞所有之福特千里馬八四七──三四三六號汽車，之前牌照是八三一──
      二八六五號）牽扯到被告乙○○及其二哥林茂瑞（詳如後述），是被告丙○○
      實在無法否認其於八十年間已持有該扣案贓車Ｃ車，但為求與告訴人失竊Ａ車
      的時間點脫離關係，只好改稱八十年間才買該扣案汽車，尤其，扣案Ｃ車拼裝
      之Ｂ車引擎號碼資料及Ａ車廠牌規格資料，於【七十九年九月十七日】已被偽
      造「新領牌照登記書」嫁接使用於八四七──三四三六號車牌資料（原係登記
      為林茂瑞所有福特千里馬汽車的車牌），被告丙○○改稱於八十年間才買該扣
      案汽車等情，將使人造成該贓車引擎資料，被非法偽造「新領牌照登記書」嫁
      接使用在福特千里馬汽車的牌照號碼時，被告丙○○「尚未取得」該扣案贓車
      的印象，如此被告二人才能與偽造車籍資料之犯行脫身，但是此辯解與被告丙○○早於七十八年五、六月間購買扣案贓車的事實不符合，顯係事後卸責之詞
      ，自不足採信。
    ２關於被告丙○○究竟是向何人買贓車？自稱「李王興」之人或不詳姓名之人？
    (1)被告自警訊時起就供稱：「向【李姓】朋友購買該車（經警查詢知道車主是【
      李王興】）」等情（警卷第一頁背面），顯見被告丙○○連「李王興」的全名
      都不清楚，才會稱其為「姓李的朋友」，而由警卷第二十四頁所附之「車籍作
      業系統查詢認可資料」顯示出查扣Ｃ車上Ｂ車引擎號碼的車主是【李王興】，
      國民身分證【Ｚ000000000】號，且該車之牌照號碼為「九六二──
      六二五三」、舊牌照號碼為「八四七──三四三六」，可見被告丙○○與所謂
      自稱「李王興」之人並不熟識，否則怎麼會不知道其「李姓友人」的全名？實
      際上「李王興」之名於八十年四月二十三日，出現在九六二──六二五三號自
      小客車之新領牌照登記書上（詳如後述），若七十八年五、六月間當時真有自
      稱「李王興」之人出售扣案之贓車給被告丙○○，為何七十九年九月十七日，
      被告乙○○要以其福特牌千里馬的車牌資料嫁接使用在贓車的車籍資料上？又
      為何至八十年四月間才辦理該贓車的新牌照？又為何自稱「李王興」之人要將
      該贓車的資料辦理過戶給自己即「李王興」，而不是直接辦理過戶給被告丙○○或乙○○？更有甚者，還以被告乙○○之二哥林茂瑞為該贓車聲請新牌照的
      原車主，尤其，好不容易將贓車資料辦理過戶給「李王興」後竟然不再辦理過
      戶給被告丙○○或乙○○，更是不合情理，加上以「林茂瑞」名義辦理繳銷八
      四七──三四三六號車牌的人就是被告乙○○（詳如後述），更令人懷疑根本
      沒有自稱「李王興」之人賣贓車給被告丙○○，而是不詳姓名之人賣贓車給被
      告丙○○。
    (2)實際上並無「李王興」之人的口卡或戶籍資料，有高雄縣警察局八十八年一月
      十二日高市戶字第００九六一號函覆：並無「李王興」（Ｚ00000000
      0號）之口卡資料（警卷第十八頁）、高雄縣燕巢鄉戶政事務所九十一年六月
      十四日燕鄉戶字第一二一八號函覆：「經協查全國資料庫並無李王興戶籍」等
      情（本院上訴卷一第一一一頁），及內政部戶政司九十三年三月三十一日內戶
      司字第０九三０００三一二三號函覆：並無國民身分證統一編號Ｚ00000
      0000號及姓名「李王興」之戶籍資料（本院卷一第一八四頁），顯然並無
      姓名為「李王興」或國民身分證號碼為「Ｚ000000000」號之人，雖
      然「九六二──六二五三」號（即原八四七──三四三六號）汽車牌照的汽車
      新領牌照登記書、汽機車過戶聲請登記書上有「李王興」的姓名、國民身分證
      字號及印文（偵查卷第九十六頁至第九十九頁），更證實應該是「另有其人」
      事後使用「李王興」的名義為之，最為可疑之人就是被告乙○○。
    (3)而在使本件贓車的車籍資料於七十九年九月十七日，偽造改為車主「林茂瑞」
      及車牌「八四七──三四三六號」時，係由被告乙○○填寫新領牌照登記書上
      之「林茂瑞」及戶籍住址之「嘉義」等字（詳如後述），而被告乙○○於「七
      十九年四月三日回國」後，迄八十年九月六日才又出國之事實，也有其出入境
      資料在卷可稽（偵查卷第六十一頁及第六十二頁），顯見被告乙○○於「七十
      九年九月十七日」確實人在國內，凡此均指向就是被告乙○○以「李王興」名
      義，偽造贓車之新領牌照登記書，並無另一位「李王興」之人。
    (4)又被告丙○○辯稱：「其向「李王興」以一百萬元購買本件小客車（嗣又改稱
  為一百五十萬元，不一而足），而實際給付三十萬元購買」等情，然該車係賓
      士牌五六０型五千五百CC的高級自小客車，又是七十七年十月間發照的新車，
      在七十七年間實際價值高達四百餘萬元，一般人都知道該車價格絕對不可能在
      一百萬元以下，被告丙○○說當時以一百萬元價格購買該賓士車，本來就不合
      情理，又未能取得無任何該車的證件，以價值一百萬元的自小客車而言，就是
      在現在，也不是低價車種，竟然在交付訂金三十萬元時，仍然毫無車籍證件，
      又無任何買賣文件，實在是非常不合情理，姑不論被告丙○○顯係以不相當之
      低價買受，且其亦無法提出「李王興」之年籍資料住所，又無任何車籍來源證
      明資料、且該車係拼裝之贓車，引擎號碼多出三位數字，又數字不清楚，並企
      圖偽造車籍資料矇領新牌照，均顯示該車之來源大有問題，被告丙○○理應知
      悉贓車無疑，而所辯向「李王興」買該車，又不知「李王興」全名，購買價格
      先說是一百萬元，又改為一百五十萬元，前後相差高達五十萬元，不是五萬元
      ，哪有買車金額差如此多的道理，可見被告丙○○所說買該車的價格為一百萬
      元或是一百五十萬元，都無可資信賴的佐證，應是空言辯解之詞而已，不能採
      信，反而被告丙○○所供稱所交之【訂金三十萬元】，比較符合其當時充任乙○○所經營禮服店員工的收入狀況，所以，被告丙○○應該是三十萬元購買該
      輛賓士牌贓車。
    (5)又被告丙○○買受本件小客車後，停放於被告乙○○所經營公司旁之空地上，
      經被告乙○○偽造新領牌照登記書，已如前述，顯見被告乙○○亦應明知本件
      自小客車為贓車而收受，且與被告丙○○間有共同偽造，進而行使上開新領牌
      照登記書，持向嘉義監理所辦理，已如上述，足以生損害於監理機關對車輛管
      理之正確性及吳明昌、林茂瑞、廖銘勳、許展華、張兆裕、「李王興」等人。
      被告丙○○所為辯解：伊不知係贓車，伊手上剛好有一台林茂瑞要報廢的車子
      ，伊請李王興順便去辦，不知道什麼原因把車子辦到林茂瑞的名下，車子沒有
      開都放在乙○○的空地上，警員查獲後，伊有去發動車子，準備吃完東西再開
      等情，不足採信。
    (6)至證人丁○○之所以出現在本案，係因被告乙○○於八十八年五月二十一日於
      偵查庭應訊，經檢察官諭令五萬元交保，具狀陳稱：「其於收押（即候保）期
      間與在押被告丙○○深談，了解丙○○尚未去報廢（千里馬自小客車）前，【
      認識丁○○】（現羈押中），羅至成乃遊說並利用丙○○，不知以何種方式取
      得現有之車輛」等情（偵查卷第一三五頁背面），是被告丙○○自己未曾提出
      丁○○，反而是被告乙○○具狀提起證人丁○○，本就令人起疑。嗣證人丁○○於偵查中結證稱：「只認識丙○○」、「沒有受丙○○委託辦理福特千里馬
      車報廢之事」、「不知道ＶＱ—四四０六號賓士五六０型轎車，但當時【李王
      興】與我在一起，我們二人各偽造一輛賓士五六０型的資料去領牌，我那一輛
      是去樹林監理站辦理的」、「李王興偽造的那輛資料及車子的來源我不知道」
      、「我們是一起作，分別賣，再分錢，所以我知道賣給誰」、「不知道李王興
      的真實姓名、住所」、「李王興將車子賣給丙○○的價格是一百五十萬元，已
      拿到三十萬元」等情（偵查卷第一四二頁背面及第一四三頁），雖然其證詞多
      所附和被告二人的供詞，不過，證人丁○○於其自己的刑事案件中未提及「李
      王興」之人（詳見本院八十二年度上訴字第五八四號刑事判決書），現在竟證
      稱與「李王興」一同犯案，分別賣，再分錢等情，其信用性可疑，又證稱不知
      道李王興的姓名、住所，也不知道李王興偽造的那輛車子的來源等情，其證言
      內容更毫無價值，而所證稱：「李王興」以一百五十萬元賣車子給被告李錫鏞
      ，已拿到三十萬元等情，又與被告實際上只以三十萬元買到該車的事實不符合
      ，自不足採。又證人丁○○經本院合法傳喚及拘提未獲，有戶籍謄本（本院卷
      一第二六五頁）、傳票回證（本院卷一第二二八頁、第一九三頁）及拘票（本
      院卷一第二七三頁、第二六九頁）在卷可稽，附此說明。
    (7)本件聲請八四七──三四三六號車牌繳銷再發新牌的案情，與原台灣省政府交
      通處公路局嘉義區監理所（下稱嘉義監理所）第一課辦事員鐘文盈於七十九年
      十二月至八十年三月間，利用當時北、中、南部車籍電腦資料未連線及繳銷牌
      照重新領牌不須驗車的機會，所為行使偽造已繳銷之「新領牌照登記書」等犯
      行，情節很類似，已經證人（嘉義監理所第一課課員）張兆裕於偵查中證述：
      「八四七──三四三六號之「汽車新領牌照登記書」（偵查卷第九十七頁）是
      偽造的，那章（即「雇員張兆裕」）是假的，我當時已升為「辦事員」，不辦
      理該業務，而是辦理資料管理，該案應該是與鐘文盈案類似」等情在卷（偵查
      卷第一八八頁），不過，證人鐘文盈已於偵查中結證稱：「不認識被告二人、
      李王興、或丁○○」、「沒有偽造八四七──三四三六號、八（應是「九」）
      六二──六二五三號賓士五六０型小客車的「新領牌照登記書」詐領車牌」等
      情在卷（偵查卷第一九五頁），而依鐘文盈之本院八十一年度上訴字第一五一
      一號刑事判決書之犯罪事實（已確定，見偵查卷第一六六頁以下），鐘文盈的
      犯罪時間雖在「七十九年十二月至八十年三月間」，犯罪地點在嘉義監理所，
      而本件關於福特千里馬八四七──三四三六號汽車之車牌資料，偽造於本件贓
      車的車籍資料上，，係在「七十九年九月十七日」，而繳銷改為九六二──三
      四三六號車牌部分，係在「八十年四裕二十三日」，都在鐘文盈犯罪時間之外
      ，應與鐘文盈無關。
（三）被告二人為防止原車主追索贓車，乃以七十九年九月十七日發照，車牌八三一
      ──二八六一號（嗣改為八四七—三四三六號，再改為九六一──六二五三號
      ）之另一輛自小客車（原係福特六和型式ＧＲＡＮＡＤＡ之車籍，見嘉義監理
      所於八十九年六月二十八日八九以嘉監一字第八九０九八六三號函覆原審可按
      ，見原審卷八十八頁、第九十二頁），車主登記為林茂瑞，先於八十年三月六
      日向嘉義監理所辦理「停駛」，並於八十年三月二十六日辦理「繳銷原車牌」
      ，並於八十年四月二十日以偽造之賓士牌五六○ＳＥＬ型式之新領牌照登記書
      （偽造之情形如後所述）申請新牌九六二—六二五三號（見偵查卷第九七頁、
      第九八頁、於八十年四月二十日即已提出申請），同時過戶予「李王興」之事
      實，亦有汽車新領牌照登記書二紙、汽車過戶申請登記書、汽（機）車各項異
      動登記書、異動作業登記單影本暨交通部公路總局高雄區監理所旗山監理站以
      九十一年六月十四日高監旗字第九一０七三四０號函覆原審及本院上訴審卷足
      憑（見偵查卷第九十七頁至第一０一頁、原審卷第九十二頁、本院上訴卷一0
      四頁以下、偵查卷第一一九頁以下）。
（四）又上開以嘉義監理所名義審查合格辦理之「新領牌照登記書」係屬偽造（見偵
      查卷第九十七頁），該登記書上嘉義監理所檢驗員欄內之工務員「廖銘勳」、
      「許展華」均未曾在嘉義監理所任職、及審核員欄內雇員「張兆裕」之印文，
      亦非早已升遷為辦事員，而未承辦該業務之張兆裕所蓋之事實，業據證人廖銘
      勳、張兆裕分別於偵查中及張兆裕本院上訴審中證述明確（見偵查卷第一七五
      頁、第一八八頁、本院上訴卷二第一四六頁），並有臺灣省七十八年五月十八
      日七八府人三字第四四四三七號、七十九年十月十五日七九府人三字第一二一
      ０八三號令及蓋用真正之廖銘勳、許展華職章之汽車新領牌照登記書影本及嘉
      義監理所七六二四號任免遷調通知書、該嘉義區監理所繳銷車牌之承辦人郭曉
      霞於本院上訴審之證詞（本院上訴卷二第九十二頁）暨該監理所九十二年三月
      十三日以嘉監車字第０九二０００三六０六號函、九十二年五月十四日嘉監車
      字第０九二０００七四二八號函、九十二年五月二十三日嘉監車字第０九二０
      ００五０四六號函在卷可據（見本院上訴卷二第七十五頁、第一五五頁、第一
      六０頁）。是該冒名嘉義監理所繳銷車牌新領牌照登記書上之印文，即偽刻嘉
      義區監理所之繳銷印文、核發牌照日期章、審核章、收費章之印文、嘉義區監
      理所工務員「廖銘勳」、「許展華」、「雇員張兆裕」之職章印文，均屬偽造
      可以確定。
（五）又該【新領牌照登記書影本】（見偵查卷第九十七頁）上車主名稱「林茂瑞」
      及「戶籍地址」欄內之筆跡（嘉義），經原審送請內政部警政署刑事警察局鑑
      驗，以與檢察官於八十八年三月五日至水上鄉柳林村柳子林一四三五號安東尼
      公司辦公室查扣之【乙○○自承平日記載備忘】等之【記事簿】二本上之字跡
      ，以【特徵比對法】鑑驗結果：【認與被告乙○○經扣案之證物筆記二本之筆
      跡相符】等情，有該局八十九年三月十六日刑鑑字第三一五二三號函附卷可稽
      （見原審卷第五十頁、第五一頁）。此筆跡鑑定雖是以新領牌照登記書之影本
      與筆記本之筆跡比對鑑定，但是該鑑定之「筆跡鑑驗說明」（原審卷第五十一
      頁）已經詳細說明其比對鑑驗過程，顯示出兩種筆跡相同特徵之所在，其鑑驗
      結果的理由符合專業知識，就兩種筆跡相同的專業意見，當然可以接受。本院
      確認上開鑑定結果，除鑑定之專業意見外，被告乙○○於七十九年九月間，人
      確實在國內，前已述及，此與被告乙○○於七十九年九月間，書寫上開「新領
      牌照登記書」上「林茂瑞」及「戶籍地址」的時間符合。又證人（即車主名義
      ）林茂瑞於偵查中亦證稱：「其曾受雇於大哥（丙○○之父）擔任大貨車司機
      ，而交付國民身份證影本與【乙○○】、且未自乙○○處受贈一輛（原係福特
      牌千里馬型）自小客車，亦【不知】有人以伊名義辦理本件賓士牌小客車之車
      主及各項異動登記」等語（見偵查卷第一一二頁、第一四三頁背面），亦證實
      證人林茂瑞並未書寫上開「新領牌照登記書」之車主「林茂瑞」等情，再參酌
      證人林茂瑞證稱其係被告乙○○的二哥，雖係大哥（丙○○之父親）所僱用的
      大貨車司機，但是以被告乙○○的工廠投勞保，被告乙○○偶爾也會叫其幫忙
      載貨等情，應不會誣陷被告乙○○，其證言關於：有交付國民身份證影本與【
      乙○○】，亦【不知】有人以伊名義辦理本件賓士牌小客車之車主及各項異動
      登記」等情，自然可信。又本件查扣贓車係由被告丙○○所購買，並長期停放
      在被告乙○○的地方，被告乙○○會牽扯到前揭「新領牌照登記書」上車主「
      林茂瑞」的筆跡，顯然不是巧合，而是被告乙○○擅自使用林茂瑞的名義為之
      ，其目的無非要使被告丙○○所購買的贓車，可以使用「合法」的車牌，而同
      時辦理過戶給「李王興」，不直接辦理過戶給被告丙○○，顯然是想再辦理過
      戶給他人，但是為何又不用已經聲請出來的九六二──六二五三號新車新車牌
      ，其故何在？應該與扣案贓車之拼裝Ｂ車引擎上，引擎號碼多出三個，數字又
      不清楚有關（見本院卷二第二五七頁至第二六０頁之扣案贓車引擎照片），也
      就是說扣案贓車的車籍資料，雖已經嫁接在福特千里馬汽車的車牌及車主上，
      也領得「合法」的「九六二──六二五三號」新車牌，且該車形式上也過戶於
      「李王興」名義上，但是，該贓車引擎的號碼有瑕疵，雖然換車牌不必驗車，
      但是將來過戶驗車時，必然會發現引擎號碼的瑕疵，所以，所領的九六一──
      六二號號新車牌，雖是表面上合法的車牌，將來卻無法通過驗車，此所以該贓
      車到此再無其他舉動的原因。事實上該贓車經警查扣時，所懸掛之ＶＱ—四四
      ０六號車牌，係「真正車牌」，於八十一年七月十四日發牌，但是全國監理所
      並無核發該車牌的資料等情，有運圓工業有限公司八十七年十月十三日運字鑑
      第八七一０一三０二號函附鑑定報告（警卷第二二頁、第二三頁）、旗山監理
      站八十七年十二月二十一日八七高監旗字第八七０九五一七號函（警卷第十九
      頁、第二十頁、偵查卷第四十七頁、四十九頁及第五十頁）及嘉義監理所八十
      九年一月十日八九嘉監一字第八九０００八六號函可稽（原審卷第六十一頁）
      附卷可稽，是被告乙○○與丙○○偽造上開八四七──三四三六號車牌之自小
      客車之新領牌照登記書（部分由被告乙○○參與），由被告二人利用機會放在
      嘉義監理所，由不知情的承辦人員放入資料室，據而行使矇領九六二—六二五
      三號新牌照，應有犯意聯絡及行為之分擔。而林茂瑞就其被利用則應屬不知情
      。關於偽造林茂瑞名義之「汽車新領牌照登記書」是由嘉義監理所於八十年四
      月二十一日移入其旗山監理站，前已述及，顯然是有人放入嘉義監理所，並非
      被告持往旗山監理所，惟此係被告乙○○所填寫，若非監理所內有人接應接受
      ，就是被告乘機放在監理所窗口承辦人員誤收入資料室，本件並無監理所人員
      涉入，參酌證人鐘文盈於其案件中所供稱：共犯可能利用監理所繁忙時刻，放
      在申請窗口，是承辦人員誤以為內部資料而放入資料室等情（見偵查卷第一六
      八頁背面，本院八十一年上訴字第一五一一號刑事判決書），本件此部分依經
      驗法則可以認定係被告乘機將上開林茂瑞汽車新領牌照登記書放置嘉義監理所
      窗口，而置入該監理所資料室。嗣被告二人再委由不知情之人偽刻「李王興」
      （戶籍資料查無此人）之印章，蓋用「李王興」印章及前所偽刻之林茂瑞印章
      於汽車新領牌照登記書、汽（機車）過戶申請登記書上，而偽造汽車過戶申請
      登記書、汽車各項異動登記書，將上開贓車辦理過戶予「李王興」，並以該等
      不實之事項，持向嘉義區監理所承辦公務員行使，使該所公務員誤認該車籍資
      料等為真，而登載不實事項於職務上所掌管之公文書，並據以核發新號牌，足
      以生損害於監理機關對車輛管理之正確性及吳明昌、林茂瑞、廖銘勳、許展華
      、張兆裕、「李王興」等人。
（六）被告乙○○供稱：「該福特千里馬車輛係伊所有，原登記在凡爾賽婚紗禮服店
      名下」等情，然經原審向嘉義監理所查詢結果，覆以：「並無乙○○及凡爾賽
      攝影禮服名店登記該車及過戶記錄」等情，有嘉義監理所八十九年三月八日八
      九嘉監一字第八九０二七八０號函在卷可稽（原審卷第六十五頁），可見被告
      乙○○上開供詞有誤，惟查，該部車牌八四七──三四三六號之福特千里馬汽
      車，於七十五年十二月五日發照，重領前之車牌號係八三一──二八０八號，
      換補照日期（過戶）【七十八年六月十日】，車主【林茂瑞】等情，有嘉義監
      理所九十三年三月三十一日嘉監車字第０九三０００五五五四號函可稽（本院
      卷一第一八九頁至第一九一頁），而該車於八十年三月六日以車主林茂瑞名義
      ，聲請停駛，同年三月二十六日聲請繳回車牌之事實，前已述及，又該車於「
      七十九年九月十七日新領牌照」，至八十年三月二十六日繳銷為止，車主名稱
      均登記為【林茂瑞】，並無轉讓過戶之資料等情，亦有嘉義監理所九十一年七
      月十八日九一嘉監車字第九一一０三四四號函可稽（本院上訴卷一第一三０頁
      ），可見林茂瑞於七十八年六月十日過戶該車，迄八十年三月二十六日繳回車
      牌止，均登記為該車之車主，但是，該福特千里馬汽車於【七十九年九月十七
      日】新領牌照（即八四七──三四三六號），同日該八四七──三四三六號車
      牌就被嫁接在本件失竊賓士贓車的車籍資料上（見偵查卷第九十七頁之偽造「
      新領牌照登記書」），這絕不是巧合，可見被告乙○○於【七十九年九月十七
      日】就將福特千里馬汽車的新牌照八四七──三四三六號資料使用在本件賓士
      贓車之上，而由該福特千里馬車過戶登記為林茂瑞的時間（七十八年六月十日
      ），至該車的車牌被嫁接於本件贓車的車籍資料時（七十九年九月十七日），
      期間大約一年多，若福特千里馬汽車過戶給林茂瑞，是要偽造本件贓車的車牌
      資料，時間竟長達一年多，甚為不合常情，所以，被告乙○○當時係將福特千
      里馬汽車送給林茂瑞使用，符合被告乙○○嗣後才將福特千里馬汽車新領八四
      七──三四三六號車牌，同時作為本件賓士牌贓車的車牌的事實，因此，證人
      林茂瑞嗣後在原審法院證稱：「有自被告乙○○處【受贈】一部福特千里馬車
      子」等語，經原審再訊以：「有無去報銷車子」等問題，其答以「【沒有】，
      因車子不好開，其不要。馬上就將車子交還乙○○」等語（原審卷第五五頁、
      第五六頁），與被告乙○○所陳稱：「因伊所有福特千里馬汽車發生車禍，送
      修後不好開，【送給】林茂瑞開，【過一年多後】，林茂瑞將車及證件交還給
      伊，因車子不能再使用了，伊又將證件交給丙○○去辦理報銷」等語（原審卷
      第五六頁、第四八頁、第五二頁），就雙方贈與該福特千里馬汽車及事後返還
      該汽車等情，相互符合，與該福特千里馬汽車的車籍資料也符合，即證人林茂
      瑞登記為該福特千里馬汽車車主的時間，也大約一年多是沒有問題的，顯然被
      告乙○○所供稱林茂瑞使用該福特千里馬汽車一年多等情，應是事實，證人林
      茂瑞於偵查中證稱：未曾受贈該福特千里馬汽車等情，應是卸責之詞，尚不足
      採。
（七）雖原審復於八十九年六月二十八日勘驗系爭車輛結果：「該車輪胎溝痕尚新，
      內側還有新輪胎的突出」，製有勘驗筆錄及拍有二張照片在卷可按（見原審卷
      第八三頁至第八七頁），然被告等故買及收受贓車即已成立罪名，嗣後如何使
      用，究非所問，尚不能以系爭車輛尚新使用無多，而為有利被告等之認定。
（八）綜上所述，被告二人上開所辯並無足採，本件事證已臻明確，被告二人犯行，
      洵堪認定。
三、按「刑法上所稱公印，係指表示公務機關或機關長官資格之印信而言，即俗稱大
    印與小官章。本件原判決事實認定被告許國樑、黃姓男子及許連發共同委託張錫
    南僱請詹德財偽刻「中華民國中正機場出境、入境」印戳，加蓋於附表一所示之
    護照簽證欄上，偽造虛構中正機場表示該護照持有人係合法出境及入境之公文書
    之事實，則被告所偽刻之上開印戳，並非表示公務機關或機關長官資格甚明，自
    非公印。原判決理由認定該偽刻之「中華民國中正機場出境、入境」印戳為公印
    ，非無違誤。而該印戳加蓋於護照簽證欄上，既表示持有該護照之人為合法出境
    或入境者，即與刑法第二百二十條所稱足以表示其用意之證明者相當，該印戳並
    非公印，係屬於偽造刑法第二百二十條以文書論之公文書。」、「刑法上之公文
    書，必須公務員基於職務上作成之文書，其內容須為公法上之關係，若僅涉私經
    濟行為，則非公文書。榮工處所為同意或拒絕民營商號轉承攬該處所承攬工程之
    函件，究屬公文書或私文書，自待查明。」（最高法院七十七年度台上字第一一
    三二號、八十三年度台上字第六二七０號、八十五年度台上字第四六三一號判決
    參照）。
四、查本件被告偽造之「汽車新領牌照登記書」兩張，登記車主「林茂瑞」、車牌「
    八四七──三四三六號」者，其前半部關於車主、車牌、戶籍地址、車輛規格及
    引擎號碼、車身號碼等內容，雖係一般人民向政府監理所申請新領汽車牌照的私
    文書，然其後半部則係承辦公務人員蓋章審核，經准許後，再由公務員保管之，
    成為公務員職務上所掌管之公文書。是被告偽造「林茂瑞名義汽車新領牌照登記
    書」的全部內容，包括不實車籍資料、車主林茂瑞印章及不實審核公務員之長方
    形職章、機關之審核合格、收費圓形戳章及「繳銷」字樣章，核係偽造公文書，
    而非只私文書。被告將上開偽造「林茂瑞名義汽車新領牌照登記書」公文書放在
    嘉義監理所窗口，使公務員誤信為真，而放入資料室，日後再申請新牌照即屬行
    使。另被告偽造「李王興名義汽車新領牌照登記書」的車主、戶籍地址等資料部
    分，係偽造不實車籍資料之新領汽車牌照登記書的私文書，又其持之向監理所聲
    請新領汽車牌照，使承辦公務員核對上開「林茂瑞名義汽車新領牌照登記書」後
    ，誤信為真實，在「林茂瑞名義汽車新領牌照登記書」上蓋用「車輛證件審核章
    」，作為銷號之用，並在「李王興名義汽車新領牌照登記書」上蓋用審核員職名
    章及經辦機關審核章，表示審核合格並編製登載九六二──六二五三號新車牌號
    碼於該兩份汽車新領牌照登記書上，係行使偽造私文書，使公務員登載該不實內
    容於所掌管之公文書上。又汽（機）車過戶申請登記單亦係私文書，尚非可認係
    公文書，被告持之行使，使公務員審核准許，將不實內容登載於所掌管之汽（機
    ）車過戶申請登記單及兩份汽車新領牌照登記書上，亦係屬行使偽造私文書，使
    公務登不實事項載於掌管之公文書。
五、核被告乙○○、丙○○二人所為，均係犯刑法第二百十六條、第二百十條之行使
    偽造私文書罪（即汽（機）車過戶申請登記單之新車主及舊車主資料部分；李王
    興名義汽車新領牌照登記書之車主、車輛資料部分）刑法第二百十六條、第二百
    十條之行使偽造公文書罪（後半部）、刑法第二百十四條之使公務員登載不實罪
    （即汽（機）車過戶申請登記單之經辦機關審核章；李王興名義汽車新領牌照登
    記書之審核部分；林茂瑞名義汽車新領牌照登記書之車輛證件審核章）。又於起
    訴書中之犯罪事實業已載明被告二人共同行使偽造汽（機）車過戶申請登記書，
    仍為起訴效力所及，本院自得一併審理，附此敘明。被告二人偽造公文書及私文
    書，係行使之低度行為、偽造印章、印文係偽造公文書或私文書之階段行為，均
    不另論罪。被告乙○○另犯刑法第三百四十九條第一項之收受贓物罪，被告丙○○另犯刑法第三百四十九條第二項之故買贓物罪。被告二人所犯上開各罪，均有
    方法結果之牽連關係，應各從一重之行使偽造公文書罪處斷。被告二人就上揭行
    使偽造公文書、私文書等犯行，有犯意之聯絡及行為之分擔，皆為共同正犯。被
    告利用不知情的人偽造印章、及不知情公務員將林茂瑞名義汽車新領牌照登記書
    ，放入嘉義監理所之資料室，均為間接正犯。
六、原審以被告二人事證已臻明確，因予論罪科刑，固非無見，惟查（一）原判決既
    論以偽造文書罪，卻漏載本件「足以生損害於公眾及他人」之構成要件，已有未
    合；（二）林茂瑞名義之汽車新領牌照登記書上嘉義監理所之繳銷章、審核合格
    章、收費章，均非大印或小官章，不是公印文，原判決認係公印文，亦有違誤；
    ；（三）汽（機）車過戶申請登記單上李王興及林茂瑞之簽名係署押，原判決漏
未沒收，自有不妥；（四）本件被害人失竊當時價值昂貴之賓士車輛損失甚大，
    被告乙○○犯罪後仍否認犯行，了無悔意，使被害人不易回復其損失，且未賠償
    被害人所受損害，原判決遽予宣告緩刑，並不妥當。檢察官據此指摘，原審對被
    告乙○○宣告緩刑不當為有理由；被告於本院否認犯罪指摘原判決不當，及檢察
    官指摘原判決量處被告丙○○有期徒刑壹年貳月，過輕不當，雖均不足採，惟原
    判決亦有可議，無從維持，自應由本院將原判決撤銷改判。爰併審酌被告二人犯
    罪之動機、目的、手段、所生危害，及其犯罪後之態度等一切情狀，分別量處如
    主文第二項所示之刑，以資懲儆。又林茂瑞名義繳銷之汽車新領牌照登記書上所
    偽造之繳銷印章印文、嘉義區監理所之核發牌照日期章、審核章、繳費章之公印
    文、工務員「廖銘勳」、「許展華」、「雇員張兆裕」之職章印文、「林茂瑞」
    印文、汽車新領牌照登記書上偽造之「李王興」印文、汽（機）車過戶申請登記
    書上偽造之「李王興」印文、「林茂瑞」印文及署押及各該偽造之印章，均依刑
    法第二百十九條宣告沒收。至於兩份汽車新領牌照登記書上車主名稱「林茂瑞」
    、「李王興」僅係填載車主之姓名，並非署押，自不得以偽造之署押宣告沒收，
    併此說明。
七、公訴意旨另略以：被告二人共同偽造海關進口證明書、出廠證、貨物完稅照、統
    一發票等車籍資料，並持以矇領新牌照，因認被告二人涉犯共同行使偽造公文書
    罪嫌云云。惟查，經原審向高雄區監理所查詢本件繳銷車號八四七—三四三六號
    牌照，辦理新領車號九六二—六二五三號牌照時，是否須審核並要求申請者提出
    上開車籍資料，並調閱上開車籍資料等情？經該高雄區監理所函覆以：「勿須審
    核並要求申請者提出上開海關進口證明書、出廠證、貨物完稅照、統一發票等車
    籍資料」等情，有交通部公路局高雄區監理所旗山監理站九十年四月二十六日九
    ０高監旗字第四五一一號函在卷可按（見原審卷第一三六頁），是並無積極證據
    證明被告二人偽造上開車籍資料並持以行使，此外，復查其他證據足以證明被告
    有公訴意旨所訴之犯行，因公訴人以此部分與前揭論罪科刑之行使偽造公文書等
    罪間有方法結果之牽連關係，屬裁判上一罪一併起訴，本院爰本於審判上不可分
    之關係，不另為此部分無罪之諭知。
據上論斷，應依刑事訴訟法第三百六十九條第一項前段、第三百六十四條、第二百九
十九條第一項前段，刑法第二十八條、第二百十條、第二百十一條、第二百十四條、
第二百十六條、第三百四十九條第一項、第二項、第五十五條、第二百十九條，罰金
罰鍰提高標準條例第一條前段，判決如主文。
本案經檢察官劉得鉦到庭執行職務。
中    華    民    國      九十三      年      九      月     二十九     日
                                  臺灣高等法院臺南分院刑事第六庭
                                      審判長法官  蔡    崇    義
                                            法官  董    武    全
                                            法官  宋    明    中
右正本證明與原本無異。
如不服本判決，應於判決送達後十日內向本院提出上訴狀，其未敘述理由者並應於提
出上訴狀後十日內向本院補提理由書（應附繕本)。
  法院書記官  李    育    儒
中    華    民    國      九十三      年      十      月        五      日
附錄法條：
刑法第二百一十條：
偽造、變造私文書，足以生損害於公眾或他人者，處五年以下有期徒刑。
刑法第二百一十一條：
偽造、變造公文書，足以生損害於公眾或他人者，處一年以上七年以下有期徒刑。
刑法第二百一十四條：
 (使公務員登載不實罪)
明知為不實之事項，而使公務員登載於職務上所掌之公文書，足以生損害
於公眾或他人者，處三年以下有期徒刑、拘役或五百元以下罰金。
刑法第二百一十六條：
行使第二百十條至第二百十五條之文書者，依偽造、變造文書或登載不實事項或使登
載不實事項之規定處斷。
刑法第三百四十九條：
收受贓物者，處三年以下有期徒刑、拘役或五百元以下罰金。
搬運、寄藏、故買贓物或為擔保者，處五年以下有期徒刑、拘役或科或併科一千元以
下罰金。
